臺灣高等法院臺中分院刑事裁定　　　　　 94年度抗字第483號
抗　告　人
即受 刑 人
即具 保 人　甲○○
上列抗告人因沒入保證金案件，不服臺灣臺中地方法院中華民國
94年7月15日裁定（94年度易字第2765號） ，提起抗告，本院裁
定如下：
    主　　  文
抗告駁回。
    理 　　 由
一、抗告意旨如附件所示。
二、按具保之被告逃匿者，應命具保人繳納指定之保證金額，並
    沒入之。不繳納者，強制執行，已繳納者，沒入之。前項規
    定於檢察官依第九十三條第三項但書命具保者，準用之。刑
    事訴訟法第一百十八條第一項、第二項分別定有明文。
三、經查：
　(一)本件抗告人即受刑人甲○○前因違反貪污治罪條例案件，經
　  臺灣臺中地方法院檢察署檢察官准予具保，並指定保證金額
    新臺幣（下同）十萬元，隨即由抗告人甲○○於九十二年十
    一月四日提出十萬元具保及抗告人嗣因該案經判處有期徒刑
    五年二月，褫奪公權四年確定等事實，有抗告人自行繳納保
    證金證明書、臺灣臺中地方法院檢察署刑事保證金收據及臺
    灣高等法院被告前案紀錄表各一紙在卷為證。
　(二)嗣經臺灣臺中地方法院檢察署分別於九十四年五月十三日、
　  同年六月七日合法送達傳票，通知抗告人甲○○到案接受執
    行，並均經太子鎮社區管理委員會收受而生送達效力，有該
    署送達證書二紙附卷可稽。雖抗告意旨表明抗告人曾分別於
    同年五月十三日及六月二十日，向該署告知其本人及其家屬
    均罹患疾病，聲請延緩執行等情，惟按抗告人縱然患病，亦
    不能抗拒檢察官執行之傳喚，其於檢察官定期傳喚報到後，
    苟因罹患疾病，恐因執行而不能保全其生命者，檢察官自會
    依刑事訴訟法第四百六十七條第四款之規定，停止執行；另
    依監獄行刑法第十一條第一項第一款、第二項規定：受刑人
    入監時應行健康檢查，若現罹疾病，因執行有喪生之虞者，
    應拒絕收監，並由檢察官斟酌情形，送交醫院、監護人或其
    他適當處所。亦無虞因病而無法受刑照護之情形，則抗告人
    甲○○以其患病抗拒到案執行，理由即非正當。且該署既於
    九十四年六月七日再送達傳票通知抗告人屆期到案執行，而
    抗告人亦坦承其曾收受該署通知前開所請礙難准許之公文，
    則抗告人嗣後即應主動到案接受執行。乃抗告人甲○○屆時
    未到案執行，經該署檢察官派警拘提，亦無法拘到，並有拘
    票、臺中縣霧峰分局警員陳朝忠報告書各一份附卷可稽，足
    認抗告人甲○○有逃匿之事實。原審法院因而依據檢察官之
    聲請，以抗告人即具保人甲○○逃匿為由，裁定具保人甲○
    ○繳納之保證金十萬元，沒入之，經核並無不合。抗告人即
    具保人仍指摘原裁定不當，提起抗告，即無理由，應予駁回
    。
四、據上論斷，應依刑事訴訟法第四百十二條，裁定如主文。
中　　華　　民　　國　　94　　年　　8 　　月　　31　　日
　　　　　　　刑事第四庭　審判長法　官　洪　耀　宗
　　　　　　　　　　　　　　　　法　官　劉　登　俊
　　　　　　　　　　　　　　　　法　官　陳　欣　安
上列正本證明與原本無異。
不得再抗告。
　　　　　　　　　　　　　　　　書記官　阮　正　枝
中　　華　　民　　國　　94　　年　　9 　　月　　2 　　日
　　　　　　　　　　　　　　　　　　　　　　　　　　　Ｒ
